【裁判字號】    97,裁,5085
【裁判日期】    971120
【裁判案由】    營業稅
【裁判全文】
最  高  行  政  法  院  裁  定
                                      97年度裁字第5085號
上  訴  人  佳榮營造股份有限公司
代  表  人  甲○○
被 上訴 人  財政部臺灣省南區國稅局
代  表  人  乙○○
上列當事人間營業稅事件，上訴人對於中華民國97年7月22日高
雄高等行政法院97年度訴字第211號判決，提起上訴，本院裁定
如下：
    主  文
上訴駁回。
上訴審訴訟費用由上訴人負擔。
    理  由
一、按對於高等行政法院判決之上訴，非以其違背法令為理由，
    不得為之，行政訴訟法第242條定有明文。依同法第243條第
    1項規定，判決不適用法規或適用不當者，為違背法令；而
    判決有同條第2項所列各款情形之一者，為當然違背法令。
    又提起上訴，應以上訴狀表明上訴理由，並應添具關於上訴
    理由之必要證據，復為同法第244條第1項第4款及第2項所明
    定。準此，當事人對於高等行政法院判決提起上訴，如以高
    等行政法院判決有行政訴訟法第243條第1項規定之不適用法
    規或適用不當為理由時，其上訴狀或理由書應有具體之指摘
    ，並揭示該法規之條項或其內容；若係成文法以外之法則，
    應揭示該法則之旨趣；倘為司法院解釋或本院之判例，則應
    揭示該判解之字號或其內容；如以高等行政法院判決有行政
    訴訟法第243條第2項所列各款情形為理由時，其上訴狀或理
    由書應揭示合於該條項各款之事實。上訴狀或理由書如未依
    此項方法表明，或其所表明者與上開法條規定不合時，即難
    認為已對高等行政法院判決之違背法令有具體之指摘，其上
    訴自難認為合法。
二、本件上訴人對於高雄高等行政法院97年度訴字第211號判決
    （下稱原判決）上訴，雖以：(一)上訴人向國隆企業社取得之
    進項發票所含之營業稅額已依法完納，國家稅收並未因此減
    損，依司法院釋字第337號解釋意旨，納稅義務人並未「因
    而逃漏稅款者」（營業稅法第51條第5款之處罰前提），原
    判決未為上訴人有利之判決，顯有判決適用法規不當之違法
    。(二)上訴人非屬檢調機關，無法辨認營業人銷售額與稅額申
    報書、名片及於採購合約上之印章等文件是否屬偽造，僅能
    依一般商場交易習慣，予以查證，上訴人應盡之義務均已履
    行，並無任何過失，依司法院釋字第275號解釋意旨，上訴
    人不應受行政罰，原判決未予審酌，亦有判決適用法規不當
    之違法。(三)上訴人支付貨款之支票，均已由國隆企業社及士
    杰企業行蓋章具領，其兌領人雖多與上訴人有關，並無違一
    般交易常情，原判決未予究明，已有判決適用法規不當之違
    法。(四)砂石之載運需有貨車，上訴人已提供相關之貨車車號
    ，原判決卻不予查證，證據調查顯不周全，而有判決適用法
    規不當之違法。(五)陳獻堂與葉格2人或未領取國隆企業社及
    士杰企業行之薪資或其他所得，但此並非即可推論該二行號
    無與上訴人交易，原判決不予查證，以釐清真相，證據調查
    顯不周全，亦有判決適用法規不當之違法等語為由。惟核其
    上訴狀所載內容，或係重述其在原審業經主張而為原判決摒
    棄不採之陳詞，或係就原審取捨證據、認定事實之職權行使
    事項，任加指摘違誤，或係就原審所為論斷或駁斥其主張之
    理由，泛言原判決適用法規不當，而未具體表明原判決究竟
    有如何合於不適用法規或適用不當、或有行政訴訟法第243
    條第2項所列各款之情形，尚難認為已對原判決之如何違背
    法令有具體之指摘。依首揭規定及說明，應認其上訴為不合
    法，應予駁回。
三、據上論結，本件上訴為不合法。依行政訴訟法第249條第1項
    前段、第104條、民事訴訟法第95條、第78條，裁定如主文
    。
中    華    民    國    97    年    11    月    20    日
                    最高行政法院第五庭
                        審判長法官  劉  鑫  楨
                              法官  黃  清  光
                              法官  黃  淑  玲
                              法官  吳  慧  娟
                              法官  曹  瑞  卿
以  上  正  本  證  明  與  原  本  無  異
中    華    民    國    97    年    11    月    20    日
                              書記官  張  雅  琴


司法院資訊處製作；財團法人民間司法改革基金會備份。
